【裁判字號】    99,易,174
【裁判日期】    991029
【裁判案由】    竊盜等
【裁判全文】
臺灣新竹地方法院刑事判決               99年度易字第174號
公  訴  人  臺灣新竹地方法院檢察署檢察官
被      告  洪志雄
            林火郎
上列被告等因竊盜等案件，經檢察官提起公訴（99年度偵字第23
58號），本院判決如下：
    主  文
洪志雄犯侵占遺失物罪，累犯，處罰金新臺幣捌仟元，如易服勞
役，以新臺幣壹仟元折算壹日。
林火郎犯攜帶兇器踰越牆垣竊盜罪，累犯，處有期徒刑拾月。扣
案如附表一所示物品，均沒收。
洪志雄被訴竊盜部分無罪。
    事  實
一、洪志雄前有妨害自由、偽造文書前案紀錄，最近一次於民國
    94年間因竊盜案件，經本院新竹簡易庭於94年4 月29日以94
    年度竹簡字第320 號判決判處有期徒刑6 月，上訴後，經本
    院於95年4 月6 日以94年度簡上字第61號判決撤銷原判決，
    判處有期徒刑1 年7 月確定，於97年10月27日因縮短刑期假
    釋出監，於98年1 月8 日假釋期滿未經撤銷假釋，以已執行
    論。
二、林火郎前有多次竊盜、施用毒品前案紀錄，最近一次於97年
    間因施用毒品案件，經本院新竹簡易庭於97年3 月3 日以9
    7 年度竹簡字第149 號判決判處有期徒行5 月確定；復於同
    年因施用毒品案件經本院於97年8 月1 日以97年度訴字第58
    4 號判決判處應執行有期徒刑8 月、6 月，應執行有期徒刑
    1 年確定。上開各罪接續執行，於98年9 月5 日執行完畢。
三、洪志雄、林火郎仍不知悔改，而為下列犯行：
    (一)洪志雄於99年2 月20日20時許，在新竹市○○路東門市場
      內公共廁所旁之機車停車位地上，拾獲廖嘉文所遺失之彰
      化銀行帳號00000000000000號晶片金融卡、大林鎮農會帳
      號0000000000000000號晶片金融卡、華南銀行帳號000000
      000000號晶片金融卡、中國信託商業銀行帳號0000000000
      000000號晶片VISA卡、中國信託商業銀行卡號0000000000
      000000號晶片中油VIP 型VISA卡各1 張，竟意圖為自己不
      法之所有，將上開物品侵占入己。
    (二)林火郎基於意圖為自己不法所有之犯意，於99年3 月8 日
      22時至23時某時分許，攜帶客觀上足以傷害人之生命、身
      體安全，得作為兇器使用如附表一編號1 至7 所示之物及
      編號8 照明用手電筒1 把，至張蕙英所管領位於新竹市○
      ○區○○路245 號「新東化學製藥股份有限公司」（下稱
      新東化學製藥公司），踰越圍牆之安全設備進入廠區內，
      以附表一所示之物為犯罪工具，竊取廠房內之如附表二所
      示之物，得手後，攜回林火郎位於新竹市○○區○○路3
      段103 巷15號住處房間內擺放，欲變賣獲利。嗣於同年月
      10 日 上午某時，林火郎復侵入上開廠房欲行竊，尚未著
      手之際，適前開公司管理人張蕙英於同日上午9 時30分許
      巡視廠區時察覺有人入侵，乃報警處理，於同日10時30分
      許，為警在主廠房內查獲林火郎穿著新東化學製藥公司之
      無菌褲及球鞋藏匿於調劑室門旁，並當場扣得林火郎所有
      之如附表一所示之物。嗣經林火郎同意帶同警方前往其上
      址住處搜索，復為警在房間內發現另案遭通緝之洪志雄，
      在洪志雄隨身背包內扣得前揭廖嘉文遺失之金融卡5 張，
      並在該房間內扣得新東化學製藥公司所有如附表二所示物
      品，及林火郎所有之鐵剪4 把，始查獲上情。
二、案經廖嘉文、張蕙英告訴新竹市政府警察局第三分局報告臺
    灣新竹地方法院檢察署檢察官偵查起訴。
    理  由
甲、有罪部分：
壹、程序部分：
    按被告以外之人於審判外之言詞或書面陳述，除法律有規定
    者外，不得作為證據；又被告以外之人於審判外之陳述，雖
    不符合同法第159條之1至第159條之4之規定，但經當事人於
    審判程序同意作為證據，法院審酌該言詞陳述或書面陳述作
    成時之情況，認為適當者，亦得為證據。當事人、代理人或
    辯護人於法院調查證據時，知有第159條第1項不得為證據之
    情形，而未於言詞辯論終結前聲明異議者，視為有前項之同
    意，刑事訴訟法第159條第1項及第159條之5分別定有明文。
    經查，本判決下列所引用之被告以外之人於審判外之陳述，
    屬傳聞證據部分，檢察官、被告於本院準備、審理程序中均
    表示沒有意見，且迄於言詞辯論終結前亦未聲明異議。本院
    審酌上開證據資料製作時之情況，尚無違法不當及證明力明
    顯過低之瑕疵，亦認為以之作為證據應屬適當，故揆諸前開
    規定，認前揭證據資料均有證據能力。另卷附照片，係使用
    科學儀器客觀紀錄物體現象，其性質非屬供述證據，自無傳
    聞排除之問題，具有證據能力。
貳、實體部分：
一、訊據被告洪志雄對於侵占遺失物、被告林火郎對於加重竊盜
    犯行坦承不諱，並有下列證據可資佐證：
  (一)有關被告洪志雄涉犯侵占遺失物犯行部分：
    1.業據證人即告訴人廖嘉文於警詢中指述：警方在被告洪志
      雄隨身背包內起獲之彰化銀行帳號00000000000000號晶片
      金融卡、大林鎮農會帳號0000000000000000號晶片金融卡
      、華南銀行帳號000000000000號晶片金融卡、中國信託商
      業銀行卡號，0000000000000000號晶片VISA卡、中國信託
      商業銀行卡號0000000000000000號晶片中油VIP 型VISA卡
      各1 張，係伊的遺失物，於99年2 月1 日17時到公司上班
      後，發現置於外套口袋內之皮夾遺失，上開金融卡當時放
      置在遺失皮夾內等語（見偵查卷第20─21頁）。
    2.並有新竹市警察局第三分局搜索、扣押筆錄、搜索經過及
      結果陳報書、贓物認領保管單、及彰化銀行帳號00000000
      000000號晶片金融卡、大林鎮農會帳號0000000000，2440
      30號晶片金融卡、華南銀行帳號000000000000號晶片金融
      卡、中國信託商業銀行卡號，0000000000000000號晶片VI
      SA卡、中國信託商業銀行卡號0000000000000000號晶片中
      油VIP 型VISA卡照片1 張（見偵查卷第33─38頁、第49頁
      、第51頁）在卷可稽。足見被告洪志雄前開自白與事實相
      符，應堪採信。
  (二)有關被告林火郎涉犯加重竊盜犯行部分：
    1.亦據證人即告訴人張蕙英於警詢中指訴：新東化學製藥公
      司負責人為伊婆婆，工廠從98年5 月初起就已經停工無營
      業迄今，因為婆婆年邁，所以平時1 星期1 次由伊至工廠
      巡視管理，怕工廠無人而遭人侵入行竊。伊於99年3 月10
      日約9 時30分許，至新竹市○○區○○路245 號公司巡視
      ，發現有人侵入痕跡，因此就打電話報案，警員就陪同伊
      逐一巡視工廠各處，約10時30分許，巡視到主廠房時，發
      現調劑室門旁邊，有躲藏1 個人即被告林火郎，當時被告
      林火郎身上穿著廠內之無菌褲及球鞋，現場還有一批工具
      。嗣警方帶同被告林火郎至其家中，伊看到其家中屋內堆
      置數袋電線、電纜線膠皮，均是本廠遭竊之電線、電纜線
      之膠皮。另外屋內發現有本廠之無菌衣1 件、製藥玻璃管
      11 支 、排水孔蓋2 個、銅質管4 支、銅質螺帽18個、銅
      質門拴2 個、未剝膠皮之電線係1 批（經秤重為3.8 公斤
      ）、已剝膠皮之銅線1 批（經秤重為2.6 公斤）等物等語
      （見偵查卷第17─19頁）。
    2.且有新竹市警察局第三分局搜索、扣押筆錄、搜索經過及
      結果陳報書、贓物認領保管單，及扣案如附表一、二所示
      之物。足見被告林火郎前開自白與事實相符，應堪採信。
  (三)綜上事證，被告洪志雄有犯罪事實欄三(一)所載侵占遺失物犯
    行、被告林火郎有犯罪事實欄三(二)所載加重竊盜犯行，事證
    明確，洵堪認定，應予依法論罪科刑。
二、論罪科刑部分：
  (一)按所謂兇器，其種類並無限制，凡客觀上足對人之生命、身
    體、安全構成威脅，具有危險性之兇器均屬之，且祇須行竊
    時攜帶此種具有危險性之兇器為已足，並不以攜帶之初有行
    兇之意圖為必要。茲本件扣案如附表一所示編號2 至7 物品
    或屬尖銳之金屬器物，或屬鈍器質地堅硬，有照片2 張（見
    偵查卷第48頁、本院99易174 號卷第51頁）附卷可憑，足對
    人之生命、身體、安全構成威脅，自屬兇器無疑。
  (二)核被告洪志雄就犯罪事實欄三(一)犯行，係犯刑法第337 條侵
    占遺失物罪。
  (三)核被告林火郎就犯事實欄三(二)犯行，係犯刑法第321 條第1
    項第2 款、第3 款攜帶兇器踰越牆垣加重竊盜罪。
  (四)累犯部分：
    1.被告洪志雄前因竊盜案件，經本院新竹簡易庭於94年4 月
    29日以94年度竹簡字第320 號判決判處有期徒刑6 月，上訴
    後，經本院於94年12月19日以94年度簡上字第61號判決撤銷
    原判決，判處有期徒刑1 年7 月確定，於97年10月27日因縮
    短刑期假釋出監，甫於98年1 月8 日假釋期滿未經撤銷假釋
    而執行完畢。2.被告林火郎前有多次竊盜、施用毒品前案紀
    錄，最近一次於97年間因施用毒品案件，經本院於97年1 月
    28日以97年度竹簡字第14 9號判決判處有期徒行5 月確定；
    復於同年因施用毒品案件經本院於97年8 月1 日以97年度訴
    字第584 號判處應執行有期徒刑8 月、6 月，應執行有期徒
    刑1 年確定。上開各罪接續執行，於98年9 月5 日執行完畢
    等情，有臺灣高等法院被告2 人前案紀錄表在卷可參。被告
    洪志雄、林火郎均於受有期徒刑之執行完畢後，5 年以內故
    意各再犯本件犯罪事實三(一)、(二)有期徒刑以上各罪，均為累
    犯，均應依刑法第47條第1 項之規定，分別加重其刑。
  (五)爰審酌被告洪志雄偶見告訴人廖嘉文前遺失之金融卡置於機
    車停車位地上，拾獲後竟據為己有，以供日後使用，所為實
    不可取，惟念及上開金融卡已經警尋回，且被告犯後坦承犯
    行之犯罪後態度等一切情狀，量處如主文第1 項所示之刑，
    並諭知易服勞役之折算標準。
  (六)另審酌被告林火郎正值青壯年，不循正途謀財，竟思不勞而
    獲，以行竊方式侵害他人所有財物，不尊重他人之財產權，
    行竊之手段、被告所竊得財物之價值、所生危害，惟被告犯
    後坦承犯行，態度尚可等一切情狀，量處如主文第2 項所示
    之刑，並定應執行刑，以示懲儆。
三、沒收部分：
    (一)按供犯罪所用或犯罪預備之物或因犯罪所生或所得之物，
      以屬於犯罪行為人者為限，得沒收之。但有特別規定者，
      依其規定，刑法第38條第1 項第2 款、第3 款、第2 項定
      有明文。
    (二)扣案之如附表一所示之物品，為被告林火郎於為犯罪事實
      三(二)竊盜犯行所用，為被告所有，業據被告於本院供承無
      訛，為供犯罪所用之物，依前揭規定，於宣告被告林火郎
      竊盜罪之罪、刑項下諭知沒收。
    (三)另扣案之在被告林火郎家中搜得鐵剪4 支，並無證據證明
      為供本案犯罪所用之物；告訴人廖嘉文遺失之金融卡5 張
      、告訴人張蕙英管領如附表二所示之物、無菌衣、褲各1
      件、球鞋1 雙，業經發還告訴人廖嘉文、張蕙英，有贓物
      認領保管單（見偵查卷第50─51頁）附卷可稽，且非供犯
      罪所用或犯罪預備、亦非因犯罪所生或所得之物，爰均不
      為沒收之諭知，附此敘明。
乙、無罪部分：
一、公訴意旨另以：被告洪志雄與共同被告林火郎共同基於意圖
    為自己不法所有之犯意聯絡，於99年3 月8 日22時或23時許
    ，至新竹市○○區○○路245 號新東化學製藥公司，翻越圍
    牆之安全設備進入廠區內，以鐵剪、管鉗、活動扳手、十字
    起子、一字起子、美工刀等為犯罪工具，共同竊取廠房內之
    電纜線、銅器、鐵器等物，得手後，攜回共同被告林火郎位
    於新竹市○○區○○路3 段103 巷15號住處內擺放，欲變賣
    獲利，而認被告洪志雄涉犯共同加重竊盜罪嫌等語。
二、按犯罪事實應依證據認定之，無證據不得認定犯罪事實，刑
    事訴訟法第154條第2項定有明文，又認定犯罪事實所憑之證
    據，雖不以直接證據為限，間接證據亦包括在內；然而無論
    直接或間接證據，其為訴訟上之證明，須於通常一般之人均
    不致有所懷疑，而得確信其為真實之程度者，始得據為有罪
    之認定，倘其證明尚未達到此一程度，而有合理之懷疑存在
    時，自應為被告無罪之判決，最高法院76年度台上字第4986
    號判例意旨可資參照。次按被告之自白，非出於強暴、脅迫
    、利誘、詐欺、疲勞訊問、違法羈押或其他不正之方法，且
    與事實相符者，得為證據。前開規定立法目的乃欲以補強證
    據擔保自白之真實性；亦即以補強證據之存在，藉之限制自
    白在證據上之價值。而所謂補強證據，則指除該自白本身外
    ，其他足資以證明自白之犯罪事實確具有相當程度真實性之
    證據而言。雖其所補強者，非以事實之全部為必要，但亦須
    因補強證據與自白之相互利用，而足使犯罪事實獲得確信者
    ，始足當之。
三、公訴意旨認被告洪志雄與共同被告林火郎共同涉犯刑法第32
    1 條第1 項第2 、3 款加重竊盜罪嫌，無非係以被告洪志雄
    之自白、告訴人張蕙英於警詢中指訴、搜索扣押筆錄、搜索
    經過及結果陳報書、扣押物品目錄表，贓物認領保管單、現
    場照片19張（起訴書誤載為14張）等為其論據。
四、訊據被告洪志雄於警詢時，坦認有公訴意旨所載之加重竊盜
    犯行，惟於本院準備程序、審理時，則否認有加重竊盜犯行
    ，辯稱：伊並未與共同被告林火郎一起去竊盜財物，之前會
    那樣講，是因為之前有向林火郎提過要去新東化學製藥公司
    ，但是那天沒有去等語。經查：
    (一)新竹市警察局第三分局香山派出所員警固於99年3 月10日
      因接獲告訴人張蕙英報案，前往位於新竹市○○區○○路
      245 號新東化學製藥公司廠區，到場後會同告訴人張蕙英
      進入廠區查看時，在廠內查獲藏匿於調劑室門旁穿著新東
      化學製藥公司之無菌褲及球鞋之共同被告林火郎，並當場
      扣得共同被告林火郎所有之如附表一所示之物。嗣經共同
      被告林火郎同意帶同警方前往其住處搜索，為警在房間內
      發現另案遭通緝之被告洪志雄，並在該房間內扣得新東化
      學製藥公司所有之如附表二所示物品、共同被告林火郎所
      有之鐵剪4 把之事實，有新竹市警察局搜索扣押筆錄、搜
      索經過及結果陳報書、扣押物品目錄表，贓物認領保管單
      、現場照片19張（件偵查卷第37─31頁、第33─38頁、第
      40─49頁）在卷可憑。
    (二)惟查：
      1.被告洪志雄被查獲時身處之房間，固為堆置新東化學製
        藥公司失竊物品之處，然共同被告林火郎於本院審理時
        證述：伊與被告洪志雄為朋友，於7 、8 年前曾住在伊
        家中住了幾天，目前並未寄住在伊家中。伊總共進入新
        東公司2 次，被告洪志雄何時進入伊家中，伊不清楚，
        伊當時前往新東化學製藥公司工廠時，被告洪志雄尚未
        到伊家中。被告洪志雄並無伊家中鑰匙，但是伊有告知
        他鑰匙放門的電錶上面等語，有本院審判筆錄（見本院
        99易174 號卷第31─33頁）在卷可稽，足見被告洪志雄
        對該處是否有使用管領權限，而得以認定被告洪志雄就
        前開放置在該處新東化學製藥公司失竊物品有占有之外
        觀，遽予推論前開物品為被告洪志雄與共同被告林火郎
        共同竊取，即屬有疑。新竹市警察局第三分局香山派出
        所員警雖在共同被告林火郎房間內扣得新東製藥化學公
        司所有之如附表二所示物品、林火郎所有之鐵剪4 把，
        並同時在該處查獲被告洪志雄，仍無從擔保被告洪志雄
        自白之真實性。則前開扣案物品所製作之搜索、扣押筆
        錄、搜索經過及結果陳報書、扣押物品目錄表，贓物認
        領保管單、現場照片19張，無從補強被告洪志雄自白真
        實性。
      2.證人即告訴人張蕙英雖於警詢中證述：新東化學公司製
        藥廠停止營運後，伊於98年9 月份，就發現遭人侵入行
        竊藥廠電纜線及有價值之銅器、鐵器，伊向警方報案之
        次數已經N 次，此次逮捕之嫌犯林火郎、洪志雄，就是
        多次侵入本藥廠行竊之嫌犯。警方於逮捕嫌犯林火郎後
        到他家查看有無本廠之失物，結果又逮捕到被告洪志雄
        。伊到被告林火郎屋內指認贓物，看到屋內堆置數袋電
        線、電纜線膠皮，那都是本廠遭竊之電線、電纜線之膠
        皮，由此研判他們2 人偷到電線電纜線後，就剝除電線
        、電纜線之膠皮，然後拿銅線去變賣，另外屋內還發現
        有本廠之無菌衣1 件、如附表二所示之物，由此可知他
        們2 人已經不知到本廠行竊幾次。且依現場破壞之情形
        研判，他們從工廠圍牆爬入場內，然後走工廠側圍牆邊
        防火巷，然後撬開工廠後鐵門，侵入廠內行竊。他們都
        是用工具偷本廠之電纜線及有價值之銅器、鐵器等語（
        見偵查卷第17頁背面─18頁）。然告訴人張蕙英亦於警
        詢中證述：伊平均1 星期1 次去藥廠巡視，於藥廠停止
        營運後，於98年9 月，即陸續發現遭人侵入行竊，且報
        案多次，於99年3 月10日當場查獲被告林火郎等語以觀
        ，足見新東化學製藥公司藥廠於查獲本件之前，已遭竊
        多次，且未經查獲，告訴人張蕙英前開證述被告洪志雄
        與共同被告林火郎行竊過程，顯係出於其個人臆測，並
        未親眼目睹整個行竊過程，則告訴人張蕙英前開不利被
        告洪志雄證述內容，亦不足為補強被告洪志雄於警詢中
        自白之真實性。
      3.另觀之共同被告林火郎：
        (1)於警詢中陳述：伊於99年3 月10日侵入新東化學製藥
          公司工廠內，打算行竊可以變賣之電纜線、銅器、鐵
          器，於當日10時30分許在廠內被查獲，當時身穿工廠
          內之無菌褲及球鞋，當場另查扣如附表一所示之物品
          。嗣經伊同意帶同警方至伊家中搜索，當場逮捕被告
          洪志雄，伊不知道被告洪志雄為何會在伊家中。警方
          在伊家中逐一查看房間時，洪志雄躲在其中伊房間內
          ，他不開門，警察經伊同意後破壞打開門發現房內有
          電纜、電線膠皮4 袋（未扣案）、如附表二所示之物
          、鐵剪4 支，所以警方也就逮補被告洪志雄。被告洪
          志雄並未與伊共同為新東化學製藥公司工廠之竊盜案
          ，本件是伊1 個人所為。伊是爬圍牆進入工廠，新東
          化學製藥公司工廠後方鐵門已經壞掉沒鎖，伊共進入
          工廠內行竊2 次等語（見偵查卷第9 ─12頁）。
        (2)於本院證述：被告洪志雄與伊為朋友，於7 、8 年前
          曾住在伊家中住了幾天，目前並未寄住在伊家中。伊
          總共進入新東化學製藥公司2 次，被告洪志雄何時進
          入伊家中，伊不清楚，伊當時前往新東化學製藥公司
          工廠時，被告洪志雄尚未到伊家中。被告洪志雄並無
          伊家中鑰匙，但是伊有告知他鑰匙放在何處。被告洪
          志雄因遭通緝，他不會自動打電話給伊，都是忽然出
          現。被告洪志雄被查獲地點即是伊擺放贓物之處，房
          間內之物品是伊前一天晚上拿回來，並不是跟被告洪
          志雄一起去偷。伊並不知道被告洪志雄為何講是與伊
          一起去偷，伊係翻牆進入，該建物沒有上鎖，因為之
          前有人進去過且被破壞。至於被告洪志雄於警詢中陳
          述翻牆進入、及廠內鐵門未上鎖情節與伊陳述一樣，
          因為公司在路邊一定要翻牆，且據伊所知被告洪志雄
          之前好像有自己進入過，於伊家中所查扣之4 支剪刀
          是伊以前做工工具，警察當時一起查扣等語（見本院
          99 易174第31-37 頁）。
        (3)互核共同被告林火郎於警詢中陳述、本院證述扣案如
          附表二編號1-7 所示物品為其1 人所竊取之情節前後
          一致，共同被告林火郎前開陳述、證述內容尚屬非虛
          ，而堪採信。則被告洪志雄是否有與共同被告林火郎
          一起前往新東化學製藥公司工廠內竊取如附表二編號
          1 至7 所示物品，即屬有疑。則共同被告林火郎陳述
          、證述內容，均無從擔保被告洪志雄於警詢中自白之
          真實性。
    (三)綜上，本件檢察官所舉證據，均不足以擔保被告洪志雄自
      白之真實性，此外，無積極證據足以認定被告洪志雄確有
      公訴意旨所指之犯行，本院無從形成被告洪志雄有罪之確
      信，揆諸前揭法律規定及說明，就被告被訴與共同被告林
      火郎共同竊盜犯行，應為被告洪志雄無罪判決之諭知而如
      主文第3 項所示。
據上論斷，應依刑事訴訟法第299 條第1 項前段、第301 條第1
項，刑法第321 條第1 項第2 、3 款、第337 條、第38條第1 項
第2 款、第42條第3 項、第47條第1 項，刑法施行法第1 條之1
第1 項、第2 項前段，判決如主文。
本案經檢察官劉得為到庭執行職務。
中    華    民    國    99    年    10    月    29    日
                        刑事第四庭    法  官    邱玉汝
以上正本證明與原本無異。
如不服本判決應於收受判決後10日內向本院提出上訴書狀，並應
敘述具體理由。其未敘述上訴理由者，應於上訴期間屆滿後20日
內向本院補提理由書(均須按他造當事人之人數附繕本)「切勿逕
送上級法院」。
中    華    民    國    99    年    10    月    29    日
                                      書記官    陳怡芳
論罪科刑法條：
刑法第321條：
犯竊盜罪而有左列情形之一者，處六月以上、五年以下有期徒刑
：
一、於夜間侵入住宅或有人居住之建築物、船艦或隱匿其內而犯
    之者。
二、毀越門扇、牆垣或其他安全設備而犯之者。
三、攜帶兇器而犯之者。
四、結夥三人以上而犯之者。
五、乘火災、水災或其他災害之際而犯之者。
六、在車站或埠頭而犯之者。
前項之未遂犯罰之。
刑法第337條：
意圖為自己或第三人不法之所有，而侵占遺失物、漂流物或其他
離本人所持有之物者，處五百元以下罰金。
附表一：
┌───┬─────────┬───────┐
│編號  │物  品  名  稱    │數          量│
├───┼─────────┼───────┤
│01    │麻布手套          │貳雙          │
├───┼─────────┼───────┤
│02    │管鉗              │貳把          │
├───┼─────────┼───────┤
│03    │活動扳手          │壹把          │
├───┼─────────┼───────┤
│04    │小鐵剪            │壹把          │
├───┼─────────┼───────┤
│05    │十字起子          │壹把          │
├───┼─────────┼───────┤
│06    │一字起子          │壹把          │
├───┼─────────┼───────┤
│07    │美工刀            │壹支          │
├───┼─────────┼───────┤
│08    │手電筒            │壹把          │
└───┴─────────┴───────┘
附表二：
┌───┬─────────┬───────┐
│編號  │物  品  名  稱    │數          量│
├───┼─────────┼───────┤
│01    │製藥玻璃管        │拾壹支        │
├───┼─────────┼───────┤
│02    │排水孔蓋          │貳個          │
├───┼─────────┼───────┤
│03    │銅質管            │肆支          │
├───┼─────────┼───────┤
│04    │銅質螺帽          │拾捌個        │
├───┼─────────┼───────┤
│05    │銅質門栓          │貳個          │
├───┼─────────┼───────┤
│06    │未剝膠皮電線      │壹把          │
│      │（3.8 斤）        │              │
├───┼─────────┼───────┤
│07    │已剝膠皮銅線      │壹把          │
│      │（2.6公斤）       │              │
├───┼─────────┼───────┤
│08    │無菌褲            │壹件          │
└───┴─────────┴───────┘

司法院資訊處製作；財團法人民間司法改革基金會備份。
